臺灣彰化地方法院刑事判決　　　　　　　　　　　　　九十三年度訴字第七五九號
　　公　訴　人　臺灣彰化地方法院檢察署檢察官
　　被　　　告　甲○○
右列被告因違反毒品危害防制條例案件，經檢察官提起公訴（九十三年度毒偵字第一
○八八、一三一九號）及移
本院依簡式審判程序判決如左：
    主  文
甲○○連續施用第一級毒品，處有期徒刑拾月；扣案之海洛因拾壹包（合計毛重參點
壹公克）沒收銷燬之。又連續施用第二級毒品，處有期徒刑陸月。應執行有期徒刑壹
年貳月，扣案之海洛因拾壹包（合計毛重參點壹公克）沒收銷燬之。
    事  實
一、甲○○前曾因施用毒品案件，經本院裁定送觀察、勒戒後，認無繼續施用毒品之
    傾向，由臺灣彰化地方法院檢察署檢察官於民國九十二年三月十八日執行完畢釋
    放，並以九十一年度毒偵字第二二六六號為不起訴處分確定。又因施用第一級毒
    品海洛因、第二級毒品安非他命，經本院裁定送觀察、勒戒後，認有繼續施用毒
    品之傾向，復經本院裁定送強制戒治，並由臺灣彰化地方法院檢察署檢察官提起
    公訴，嗣經本院於九十三年一月十二日，以九十二年度訴字第一四三六號判決應
    執行有期徒刑七月確定（尚未執行完畢），至強制戒治部分，則因毒品危害防制
    條例於九十三年一月九日修正生效，而由臺灣彰化地方法院檢察署檢察官依法務
    部九十二年十二月十九日法檢字第○九二○八○五二四九號函附之「毒品危害防
    制條例新法施行處理原則參考資料」，於九十三年一月九日釋放。詎猶不知悔改
    ，復基於施用第一級毒品海洛因之概括犯意，自九十三年四月初某日起，至同年
    月十八日止，在其位於彰化縣永靖鄉○○路三三二巷三十四號之住處，以將第一
    級毒品海洛因摻入香煙內，再點火吸食之方式，連續施用第一級毒品海洛因多次
    ，頻率約每三天施用一次；另基於施用第二級毒品安非他命之概括犯意，先後於
    九十三年四月十二、十七日，在同上處所，以將第二級毒品安非他命置於玻璃吸
    食器內，外以火燒烤而吸食所產生煙霧之方式，連續施用第二級毒品安非他命二
    次。嗣先於同年四月十二日十九時許，在彰化縣永靖鄉○○路與永靖街口，為警
    查獲，並當場扣得第一級毒品海洛因一包（毛重○‧三公克）。再於同年四月二
    十日十三時二十五分許，在位於彰化縣溪湖鎮○○路○段九二三號之中美加油站
    廁所內為警查獲，並當場扣得第一級毒品海洛因十包（合計毛重二．八公克）。
二、案經彰化縣警察局田中分局報告暨臺灣彰化地方法院檢察署檢察官自動檢舉偵查
    起訴，及該署檢察官移送併案。
    理  由
一、訊據被告甲○○對於右揭連續施用第一級毒品海洛因及第二級毒品安非他命多次
    之犯行均坦承不諱，且其於九十三年四月十二日為警查獲後經警採其尿液送驗，
    結果呈嗎啡、安非他命陽性反應，於同年月二十日為警查獲後經警採其尿液送驗
    ，結果亦呈嗎啡、安非他命陽性反應等情，有彰化縣衛生局煙毒尿液檢驗成績書
    二紙附卷可稽，再被告為警查獲之白粉十一包，分別經法務部調查局鑑定及彰化
    縣警察局溪湖分局初步檢驗之結果均含海洛因成份，有法務部調查局鑑定通知書
    及彰化縣警察局溪湖分局扣押筆錄各一份在卷可考，足徵被告之自白與事實相符
    。又被告前曾因施用毒品案件，經本院裁定送觀察、勒戒後，認無繼續施用毒品
    之傾向，由臺灣彰化地方法院檢察署檢察官於九十二年三月十八日執行完畢釋放
    ，並以九十一年度毒偵字第二二六六號為不起訴處分確定。又因施用第一級毒品
    海洛因、第二級毒品安非他命，經本院裁定送觀察、勒戒後，認有繼續施用毒品
    之傾向，復經本院裁定送強制戒治，並由臺灣彰化地方法院檢察署檢察官提起公
    訴，嗣經本院於九十三年一月十二日，以九十二年度訴字第一四三六號判決應執
    行有期徒刑七月確定（尚未執行完畢），至強制戒治部分，則因毒品危害防制條
    例於九十三年一月九日修正生效，而由臺灣彰化地方法院檢察署檢察官依法務部
    九十二年十二月十九日法檢字第○九二○八○五二四九號函附之「毒品危害防制
    條例新法施行處理原則參考資料」，於九十三年一月九日釋放等情，有臺灣彰化
    地方法院檢察署刑案資料查註紀錄表及臺灣高等法院被告全國前案紀錄表各一份
    在卷可參。綜上，本件事證明確，被告施用毒品之犯行應堪認定。
二、核被告甲○○所為，係犯毒品危害防制條例第十條第一項之施用第一級毒品罪、
    第二項之施用第二級毒品罪。被告為施用而持有第一級毒品海洛因、第二級毒品
    安非他命之低度行為，已分別為施用該級毒品之高度行為所吸收，不另論罪。其
    先後多次施用第一級毒品海洛因、第二級毒品安非他命之行為，均時間密接，觸
    犯構成要件相同之罪，顯係各基於概括犯意所為，均應依連續犯規定，論以一罪
    ，並加重其刑。又所犯上開二罪，犯意各別，行為互殊，應分論併罰之。另前開
    犯罪事實，原起訴書所漏列部分，與已載明起訴部分，有裁判上一罪之關係，亦
    為起訴之效力所及，故本院自應併予審理，附此說明。爰審酌被告前即有毒品前
    科，經觀察勒戒及強制戒治後，仍不能戒除毒癮，竟再度施用毒品戕害自身健康
    ，及其犯罪之動機、目的、所生危害及犯罪後之態度等一切情狀，分別量處如主
    文所示之刑，並定其應執行刑，以示懲儆。扣案之海洛因十一包（合計毛重三．
    一公克），屬第一級毒品，應依毒品危害防制條例第十八條第一項前段規定，宣
    告沒收銷燬之。
據上論斷，應依刑事訴訟法第二百七十三條之一第一項、第二百九十九條第一項前段
，毒品危害防制條例第十條第一項、第二項、第十八條第一項前段，刑法第十一條前
段、第五十六條、第五十一條第五款，判決如主文。
本案經檢察官陳德芳到庭執行職務。
中      華      民      國    九十三    年      七      月    二十八    日
                            臺灣彰化地方法院刑事第三庭
                                    法      官      紀  佳  良
右正本證明與原本無異。
如不服本判決，應於判決送達後十日內向本院提出上訴狀(須附繕本 )。
                                    法院書記官      陳  鍚  威
中      華      民      國    九十三    年      七      月    三十      日
附錄本案論罪科刑法條
毒品危害防制條例第十條：
施用第一級毒品者，處六月以上五年以下有期徒刑。
施用第二級毒品者，處三年以下有期徒刑。
